# 微小店分销模式下收入确认金额

提问人：hanjiangliye 时间：2017-11-15 09:44:32
公司网上商城放开微店分销链接，微店店主通过推送链接分销公司商品。业务流程如下：公司首先在网上商城后台设置好分销折扣，如设为销售额（含税）的20%； 则消费者通过微小店下单购买 100 元的商品（销售页面显示的是 100 元），购买信息先到达微店，微店店主点击发货后，发货信息传递至网上商城后台，公司根据收到的发货信息发货。货款由消费者个人支付给财付通平台，然后公司将商品发出，消费者确认收货后，财付通平台将货款的 80%划入公司的财付通账户，将货款的20%直接划入微小店店主的财付通账号，公司未直接向微小店店主支付代销提成。 个人理解： 1 、主要责任人与代理人：（ 1 ）公司对商品可接受性负责，是向客户提供商品的首要责任人；（ 2 ）公司在商品转让之前和之后均承担商品的存货风险；（ 3 ）公司具有商品定价权；因此，公司在商品向客户转让之前，对其具有控制，属于主要责任人人。 2 、交易价格：交易价格是企业因向客户转让商品或服务而预期有权收取的对价金额，不包括代第三方收取的款项（例如某些销售税金）。在此业务模式下，微店收取的价格不包括分销折扣，应根据实际收到款项确认收入。不能采用根据消费者付款的金额确认收入，同时确认销售佣金的处理方式。

回答人：chenyiwei
本公司（网上商城）为向顾客提供货物的主要义务人，应按总额法确认收入，微店获得的提成确认为本公司的销售费用。